臺灣高等法院花蓮分院刑事判決       100年度交上易字第22號
上  訴  人
即  被  告  李國智
上列上訴人因公共危險案件，不服臺灣花蓮地方法院中華民國10
0年10月31日100年度交易字第80號第一審判決（起訴案號：臺灣
花蓮地方法院檢察署100年度偵字第3802號），提起上訴，本院
判決如下：
    主  文
上訴駁回。
    理  由
一、按不服地方法院之第一審判決而上訴者，應向管轄第二審之
    高等法院為之；上訴書狀應敘述具體理由。刑事訴訟法第36
    1條第1項、第2項分別定有明文。又原審法院認為上訴不合
    法律上之程式或法律上不應准許或其上訴權已經喪失者，應
    以裁定駁回之；第二審法院認為上訴有第362條前段之情形
    者，應以判決駁回之。同法第362條、第367條前段亦有規定
    。亦即上訴未敘述具體理由，而不符上訴之法律上程式者，
    第二審得不命補正，以判決駁回之。所謂上訴書狀應敘述具
    體理由之「具體理由」，係指依據卷內既有訴訟資料或提出
    新事證，指摘或表明第一審判決關於認定事實、適用法律及
    量刑等足以影響判決本旨，有違法或不當之情形而言，例如
    依憑證據法則具體指出所採證據何以不具證據能力，或明確
    指出所為證據證明力之判斷如何違背經驗、論理法則等情。
    倘僅泛言原判決認定事實錯誤、違背法令、量刑失之過重或
    輕縱，難認已依上揭意旨指出具體事由。或形式上雖已指出
    具體事由，然該事由縱使屬實，亦不足以認為原判決有何不
    當或違法者，例如對不具有調查必要性之證據，法院未依聲
    請調查亦未說明理由，或援用證據不當，但除去該證據仍應
    為同一事實之認定者，亦難謂係具體理由。所為上訴，自屬
    不符法律上應具備之程式（最高法院97年度台上字第892號
    判決參照）。
二、本件被告上訴意旨雖謂：被告沒有如判決書內容所示蛇行、
    車身搖擺不定之情形，且被告沒有行駛公路上，僅在村子裡
    的巷道內行駛云云。惟原判決係以被告李國智於警詢及原審
    準備程序及審理時，已對其犯行坦承不諱，復有不能安全駕
    駛簡易測試記錄表及刑法第185條之3查獲後測試觀察職務報
    告等在卷可稽，始認定被告李國智酒後騎乘機車有蛇行、車
    身搖擺不定、駕駛操控力顯然欠佳，測試或訊問過程，有嘔
    心、嘔吐、步履蹣跚、呆滯木僵、多話、大笑，所畫同心圓
    扭曲等情形，已達「不能安全駕駛」之程度。被告並未指明
    原判決之認定有何採證認事違法之情形存在，僅泛言未有蛇
    行云云，核係就原判決理由已論敘明確之事項，但憑己意率
    意爭執，殊難謂係屬具體理由。且刑法第185條之3服用酒類
    不能安全駕駛而駕駛者，其立法目的本在藉抽象危險犯之構
    成要件，以嚇阻酒後駕車危害道路交通安全，本不因酒後駕
    車係行駛於公路或巷道內而有所不同。此外，上訴人亦未提
    出新事證，指摘或表明第一審判決有何採證認事，足以影響
    判決本旨之不當或違法，而構成應予撤銷之具體事由。故依
    前開最高法院判決意旨，上訴人前揭上訴理由自非屬得上訴
    第二審之具體理由。揆諸上開說明，本件上訴不合法律上之
    程式，且無從命補正，應予駁回，並不經言詞辯論為之。
據上論斷，應依刑事訴訟法第367條前段、第372條，判決如主文
。
中    華    民    國    100    年    11   月    30    日
                  刑事庭審判長法  官  謝志揚
                              法  官  張健河
                              法  官  林慶煙
以上正本證明與原本無異。
本件不得上訴。
中    華    民    國   100    年    11    月    30    日
                              書記官  林明智